# 盈余公积计提

提问人：hufu 时间：2021-06-16 21:28:13
各位老师，请教个盈余公积计提的问题，如果 2019 年末报表的盈余公积是 1000 ，未分配利润是负数-900,2020年盈利500,2020年是否应该计提盈余公积？

回答人：chenyiwei
2020 年末未分配利润为-400，因此 2020 年度不计提盈余公积。 2021 年度的盈利应首先用于弥补截至 2020 年末的未弥补亏损。